臺灣高等法院高雄分院刑事判決       100年度上訴字第1805號
    上  訴  人
    即  被  告  鄭州成
上列上訴人因毒品危害防制條例案件，不服臺灣屏東地方法院10
0 年度訴字第527 號中華民國100 年7 月27日第一審判決（起訴
案號：臺灣屏東地方法院檢察署99年度偵字第9728號），提起上
訴，本院判決如下：
    主  文
上訴駁回。
    理  由
一、按不服地方法院之第一審判決而上訴者，應向管轄第二審之
    高等法院為之。上訴書狀應敘述具體理由。第二審法院認為
    上訴書狀未敘述理由，應以判決駁回之，刑事訴訟法第361
    條第1 項、第2 項、第367 條前段分別定有明文。而所謂具
    體理由，必係依據卷內既有訴訟資料或提出新事證，指摘或
    表明第一審判決有何採證認事、用法或量刑等足以影響判決
    本旨之不當或違法，而構成應予撤銷之具體事由，始克當之
    （例如：依憑證據法則具體指出所採證據何以不具證據能力
    ，或依憑卷證資料，明確指出所為證據證明力之判斷如何違
    背經驗、論理法則）；倘僅泛言原判決認定事實錯誤、違背
    法令、量刑失之過重或輕縱，而未依上揭意旨指出具體事由
    ，或形式上雖已指出具體事由，然該事由縱使屬實，亦不足
    以認為原判決有何不當或違法者（例如：對不具有調查必要
    性之證據，法院未依聲請調查亦未說明理由，或援用證據不
    當，但除去該證據仍應為同一事實之認定），皆難謂係具體
    理由，俾與第二審上訴制度旨在請求第二審法院撤銷、變更
    第一審不當或違法之判決，以實現個案救濟之立法目的相契
    合，此有最高法院97年台上字第892 號判決意旨可參照。
二、經查：被告鄭州成上訴意旨，以其販賣第三級毒品K 他命之
    次數、數量均非龐大，販賣所得財物分別僅為300 元、400
    元，對象僅有1 人，犯罪情節尚屬輕微，且偵審中坦認犯罪
    ，法重情輕，請依刑法第59條規定減輕其刑，指摘原判決未
    依刑法第59條規定減輕其刑，尚有不當云云。然查：被告迭
    次於警詢、偵查、原審時均坦承販賣第三級毒品犯行，核與
    證人陳保吉於警、偵訊證述伊確有販賣第三級毒品愷他命予
    被告鄭州成等情、證人吳宜臻於警、偵訊證述確有向被告鄭
    州成購買第三級毒品愷他命等語均大致相符，並有證人所持
    有之行動電話（門號：0000000000號、0000000000號）之通
    訊監察譯文等附卷可佐，足徵被告任意性之上開自白與事實
    相符，堪予採為認定犯罪事實之憑據，原審因而論罪科刑，
    判處被告3 次販賣第三級毒品，各處有期徒刑2 年8 月、2
    年8 月、3 年，定應執行刑為有期徒刑4 年，並無違誤。惟
    按量刑之輕重本屬法院依職權裁量之事項，而被告是否有刑
    法第59條酌減之情形，必其犯罪情節確有可憫恕時，始得為
    之。本件原審判決量處被告販賣第三級毒品3 罪，各有期徒
    刑2 年8 月、2 年8 月、3 年，定應執行刑為有期徒刑4 年
    ，已審酌被告於本案前並無犯罪科刑之前案紀錄，素行尚佳
    ，然被告尚值壯年，不思正當工作營生，竟為謀個人私利，
    無視於政府制定毒品危害防制條例之立法美意，及毒品對於
    自身健康之戕害及國家對於杜絕毒品犯罪之禁令，販賣第三
    級毒品愷他命，並造成毒品之流通及助長泛濫，被告惡性不
    可謂不重，惟其犯後坦認犯行，且販賣次數甚少、數量亦寡
    ，對象亦僅1 人等一切情狀，並未逾越職權，亦未違反比例
    原則，而被告上訴所指其犯罪情節輕微、犯後態度等情狀，
    均非刑法第59條酌減之事由，核被告之上訴意旨，僅係就原
    審之量刑反覆爭執，並未依據卷內既有訴訟資料提出新事證
    ，以指摘或表明第一審判決有何採證認事、用法或量刑等足
    以影響判決本旨之不當或違法，要難謂其上訴書狀已經敘述
    具體理由，揆諸上開規定及說明，本件上訴自非屬得上訴第
    二審之具體事由。
三、綜上所述，本件揆諸上開法條規定及最高法院判決意旨，被
    告之上訴，難認合法，應予駁回。爰不經言詞辯論，依刑事
    訴訟法第367 條前段、第372 條規定，判決如主文。
中    華    民    國  100     年    11    月    28    日
                刑事第二庭  審判長法  官  林正雄
                                  法  官  邱明弘
                                  法  官  黃壽燕
以上正本證明與原本無異。
如不服本判決應於收受本判決後10日內向本院提出上訴書狀，其
未敘述上訴理由者，並得於提起上訴後10日內向本院補提理由書
狀（均須按他造當事人之人數附繕本）「切勿逕送上級法院」。
中    華    民    國   100    年    11    月    28    日
                                  書記官  戴志穎